臺灣臺中地方法院刑事裁定
111年度聲字第1652號
聲  請  人
即  被  告  陳國榮



上列聲請人即被告因違反毒品危害防制條例案件（111年度訴字
第1025號），聲請具保停止羈押，本院裁定如下：
    主    文
聲請駁回。
    理    由
一、聲請意旨詳如附件之具保聲請狀。
二、按被告及得為其輔佐人之人或辯護人，得隨時具保，向法院
    聲請停止羈押，刑事訴訟法第110條第1項定有明文。又羈押
    被告之目的，在於確保訴訟程式之進行、確保證據之存在、
    真實及確保刑罰之執行，而被告有無羈押之必要，及羈押後
    其原因是否仍然存在，有無繼續羈押之必要，應否延長羈押
    ，均屬事實認定之問題，法院有依法認定裁量之職權，自得
    就具體個案情節予以斟酌決定，如就客觀情事觀察，法院許
    可羈押之裁定在目的與手段間之衡量並無明顯違反比例原則
    情形，即無違法或不當可言，且關於羈押原因之判斷，尚不
    適用訴訟上之嚴格證明原則，而應適用自由證明程式；復按
    羈押之目的，除在於確保刑事偵查、審判程序之完成外，另
    亦有刑事執行保全之目的（最高法院98年度台抗字第405號
    裁定同此見解）。又被告如具刑事訴訟法第101條第1項各款
    或第101條之1第1項所示之羈押原因，且有羈押之必要，亦
    查無同法第114條各款所示不得駁回具保聲請停止羈押之情
    形者，法院即不應撤銷羈押或准許具保停止羈押。
三、經查：
　㈠聲請人即被告陳國榮（下稱被告）因違反毒品危害防制條例
    （下稱毒品條例）案件，經本院訊問後，被告自白其中一部
    之犯罪事實，而認其涉犯毒品條例第4條第2項之販賣第二級
    毒品、同條例第4條第3項之販賣第三級毒品等罪嫌重大，所
    犯為最輕本刑5年以上之重罪，基於人性具有趨吉避凶、脫
    免刑責之特性及重罪刑罰之誘因，被告恐為逃避本案審判或
    日後刑罰之執行，而有逃亡藏匿之高度可能性，且本案相關
    證人須到庭行詰問前，被告不無存有勾串共犯或證人之虞，
    合於刑事訴訟法第101條第1項第1、2、3款之情形，非予羈
    押顯難進行審判及日後執行程序，而有羈押之必要，自民國
    111年5月19日起執行羈押在案。
　㈡按販賣第二、三級毒品罪，最輕法定本刑各為10年、7年以上
    有期徒刑，毒品條例第4條第2項、第3項定有明文，屬於重
    罪刑罰；良以重罪常伴有逃亡、滅證之高度可能，係趨吉避
    凶、脫免刑責、不甘受罰之基本人性，倘一般正常之人，依
    其合理判斷，可認為該犯重罪嫌疑重大之人具有逃亡或滅證
    之相當或然率存在，即已該當「相當理由」之認定標準，不
    以達到充分可信或確定程度為必要（最高法院98年度台抗字
    第668號裁定看法相同）。查，被告涉犯本案販賣第二、三
    級毒品罪嫌，共有8次之多，並非偶一為之，且被告於本院1
    11年5月19日訊問程序中，就所涉上開販賣毒品罪嫌，否認
    部分犯行，自難期待其能坦然接受本案之審判及執行，且被
    告所涉上揭販賣第二、三級毒品罪嫌，最輕法定本刑為有期
    徒刑10年、7年以上之重罪，則被告恐為規避面對重罪刑罰
    之執行，而有妨礙審判、執行程序順利進行之可能性增加，
    國家刑罰權有難以實現之危險，依客觀、正常之社會通念，
    實有相當理由足認被告有逃亡之虞。復徵以被告販賣毒品之
    行為，助長毒品氾濫，危害社會治安及國人健康甚鉅，基於
    被告所涉犯罪事實對社會侵犯之危害性及國家刑罰權遂行之
    公益考量，認對被告維持羈押處分係適當、必要，且合乎比
    例原則，倘若改採命被告具保、責付或限制住居等侵害較小
    之手段，均不足以確保日後之審判程序或判決確定後執行程
    序之順利進行。基上，本件羈押原因，並未消滅，仍有繼續
    羈押之必要。
　㈢至被告具狀所陳略以：其父親已過世，家裡尚有60歲之母親
    ，其母記憶力逐漸衰退，期望能回家陪伴，懇請准予停止羈
    押，得以早日回家，能與母親相聚，幫忙家務等語。惟，刑
    事訴訟程序關於被告羈押之執行，係為確保國家司法權對犯
    罪之追訴處罰及保障社會安寧秩序而採取之必要手段，與受
    處分人個人自由及家庭生活機能之圓滿，難免衝突，不能兩
    全，且按羈押被告乃刑事訴訟上不得已之措施，法院於認定
    羈押被告之原因是否存在時，僅就被告是否犯罪嫌疑重大，
    有無刑事訴訟法第101條、第101條之1所定要件，及有無保
    全被告或證據使刑事訴訟程序順利進行之必要為審酌。而被
    告前揭所陳之家庭生活或事務協助等情，尚非在本院斟酌之
    列，是以聲請人上開具保聲請停止羈押之理由，並無法影響
    或排除其仍有受羈押之原因及必要性。此外，復查無刑事訴
    訟法第114 條各款所定不得駁回具保停止羈押聲請之事由。
  ㈣綜上，聲請人為本件具保停止羈押之聲請，難認有據，應予
    駁回。
  ㈤另本件羈押裁定為禁止接見、通信乙節，乃為排除被告與他
    人為勾串或干擾之目的，但已明載「除家屬外」，此乃考量
    或與本件案情關聯不高，及親情之關懷，故本院羈押裁定中
    所載「除家屬外」，係指被告之家長或三親等內親屬，並非
    本件禁止接見、通信之列；換言之，被告之家長或三親等內
    親屬，仍得與被告會面通話，附此說明。
四、依刑事訴訟法第220條，裁定如主文。
中　　華　　民　　國　　111 　年　　6 　　月　　 8　　日
                  刑事第一庭  審判長法  官 李進清
　　　　　　　　　                  法  官 路逸涵
　　　　　　　　　                  法  官 張德寬
上正本證明與原本無異。
如不服本裁定，應於送達後五日內，向本院提出抗告狀（應附繕
本）。
                                書記官  黃麗靜
中　　華　　民　　國　　111 　年　　6 　　月　　8 　　日
附件：具保聲請狀